【裁判字號】    97,交易,178
【裁判日期】    970827
【裁判案由】    公共危險
【裁判全文】
臺灣彰化地方法院刑事判決             97年度交易字第178號
公  訴  人  臺灣彰化地方法院檢察署檢察官勤股
被      告  乙○○
                      號
上列被告因公共危險案件，經檢察官提起公訴（97年度偵字第54
19號），本院判決如下：
    主  文
乙○○犯不能安全駕駛動力交通工具罪，處有期徒刑參月，如易
科罰金，以新臺幣壹仟元折算壹日。
    事  實
一、乙○○明知服用酒類過量，會使人降低操控動力交通工具之
    注意能力，容易肇事致生公共危險，於民國97年6月7日中午
    12時30分前某時，在彰化縣員林鎮某處，飲用鹿茸酒1瓶後
    ，已達不能安全駕駛動力交通工具之程度，竟仍駕駛車牌號
    碼1389-HB號自用小貨車上路，嗣於同日12時30分許行經彰
    化縣員林鎮○○路○段1巷口處，因前方紅燈而緊急煞車，致
    被後方由甲○○所駕駛而煞避不及之車牌號碼6065-LA號自
    用小客車所追撞，並因而致乙○○所駕駛之上開自用小貨車
    再向前追撞何燕玲所駕駛之車牌號碼OE-2633號自用小客車
    。嗣經警方到車禍現場處理，並對乙○○施以呼氣酒精濃度
    測試，測得其值為每公升0.84毫克，而查悉上情
二、案經彰化縣警察局員林分局報告臺灣彰化地方法院檢察署檢
    察官偵查起訴。
    理  由
一、本案下揭引用之供述證據及非供述證據，均經本院依法踐行
    調查證據程序，而公訴人、被告均同意各該證據具有證據能
    力，且亦查無依法應排除其證據能力之情形，是後述所引用
    證據之證據能力均無疑義，合先敘明。
二、訊據被告乙○○固不否認為警酒測時，呼氣酒精濃度達每公
    升0.84毫克之事實，惟矢口否認涉有上開公共危險之犯行，
    辯稱：伊是於肇事後，方才飲用鹿茸酒，至於酒瓶已丟掉云
    云。惟查，參諸證人何燕玲於警訊時證述：伊在等待警方到
    現場處理時，並未看到被告飲酒，現場也未發現酒瓶等語，
    已堪認被告上開所辯不足採信。此外，復有彰化縣警察局道
    路交通事故調查報告表（一）、（二）各1份、道路交通事
    故現場圖、酒精測試觀察紀錄表、酒精測定紀錄表、舉發違
    反道路交通管理事件通知單、汽車駕駛人酒後生理協調平衡
    檢測紀錄表各1紙及現場照片12張附卷可稽。按當人飲酒後
    ，若以呼氣酒精濃度測試器測得之呼氣濃度達每公升0.50毫
    克時，反應較慢、感覺減低、將影響駕駛，達到每公升0.75
    毫克時，思考與個性行為均會改變，業據行政院國軍退除役
    官兵輔導委員會臺北榮民總醫院以88年8月5日（88）北總內
    字第26868號函示明確，被告酒測濃度高達每公升0.84毫克
    ，反應已不及平日正常狀態，依上揭說明，將影響駕駛而造
    成公共危險。綜上，本件事證已臻明確，被告犯行堪以認定
    ，應予依法論科。
三、核被告乙○○所為，係犯刑法第185條之3不能安全駕駛動力
    交通工具罪。爰審酌被告不顧酒後駕車對其他用路人所造成
    之風險，於飲酒後執意駕車，且其酒測濃度值達每公升0.84
    毫克，對道路交通安全所生危害之程度非淺，犯後復矢口否
    認犯行，未見悔意，暨其智識程度、家庭狀況等一切情狀，
    量處如主文所示之刑，並諭知易科罰金之折算標準，以資警
    惕。
據上論斷，應依刑事訴訟法第299條第1項前段，刑法第185條之3
、第41條第1項前段，刑法施行法第1條之1，判決如主文。
本案經檢察官謝雨青到庭執行職務。
中    華    民    國    97    年    8     月    27    日
                  交通法庭            法  官  紀佳良
以上正本證明與原本無異。
如不服本判決，應於判決送達後10日內，向本院提出上訴書狀，
上訴書狀應「敘述具體上訴理由」，並按他造當事人之人數附繕
本。「切勿逕送上級法院」。
告訴人或被害人對於判決如有不服具備理由請求檢察官上訴者，
其上訴期間之計算係以檢察官收受判決正本之日期為準。
中    華    民    國    97    年    8     月    28    日
                                      書記官  詹國立
附錄論罪科刑法條：
刑法第185條之3
服用毒品、麻醉藥品、酒類或其他相類之物，不能安全駕駛動力
交通工具而駕駛者，處1年以下有期徒刑、拘役或科或併科15萬
元以下罰金。


司法院資訊處製作；財團法人民間司法改革基金會備份。
